# 产权交易所收到的竞购方的交易资金能确认为交易所的货币资金吗？

提问人：Yanlinqin 时间：2011-01-05 22:09:32
如题，产权交易所收到客户交易资金存放于交易所专用账户，交易所对该等资金不能动用，如果交易成功资金将付给产权出售方，如果竞购者竞购不成功资金将退还竞购者。该等资金所有权不属产权交易所、也不能为交易所带来未来现金流，不符合资产定义。但实务中有交易所将该资金确认为其他货币资金，同时确认相同金额的负债，这种处理正确吗？ 如果不能确认为资产，可否在会计核算时仍然同时记录其他货币资金和负债，以便对资金进行管理，在编制财务报表时，其他货币资金和相关负债对冲，在报表上不反映？
[ 本帖最后由 Yanlinqin 于 2011-1-5 22:14 编辑 ]

回答人：chenyiwei
回复 楼主 Yanlinqin 的帖子基于你在主贴中所描述的事实，似乎你的建议处理方式也是合理的。